臺灣高雄地方法院刑事判決　　　　　　　　　　　　　九十三年度訴緝字第三六號
　　公　訴　人　臺灣高雄地方法院檢察署檢察官
　　被　　　告　甲○○
右列被告因違反毒品危害防制條例案件，經檢察官聲請簡易判決處刑（九十年度毒偵
字第五二九八號），本院認不宜以簡易判決處刑，改依通常程序進行，及檢察官移請
併辦（九十一年度毒偵字第一０九八號），被告就被訴事實為有罪之陳述，經本院合
議庭裁定由受命法官獨任進行簡式審判程序，本院判決如左：
    主  文
甲○○連續施用第一級毒品，處有期徒刑柒月，扣案之第一級毒品海洛因肆包（合計
淨重零點壹壹公克、包裝重零點伍伍公克）沒收銷燬之。又連續施用第二級毒品，處
有期徒刑肆月，扣案之第二級毒品甲基安非他命壹包（驗前毛重壹點捌公克，驗後毛
重壹點柒伍公克）、殘留甲基安非他命之吸食器壹個，均沒收銷燬之。應執行有期徒
刑拾月。扣案之第一級毒品海洛因肆包（合計淨重零點壹壹公克、包裝重零點伍伍公
克）、第二級毒品甲基安非他命壹包（驗前毛重壹點捌公克，驗後毛重壹點柒伍公克
），及殘留甲基安非他命之吸食器壹個，均沒收銷燬之。
    事  實
一、甲○○前於八十七年間因施用毒品案件，經本院於八十七年六月三日以八十七年
    度易字第二八二七號裁定送觀察、勒戒，認無施用毒品之傾向，於八十七年九月
    十九日釋放出所，嗣經本院於同年九月二十九日以八十七年度易字第二八二七號
    免刑判決確定。甲○○猶不知悔改，基於施用第一級毒品海洛因之概括犯意，連
    續自九十年六月間起至同年十一月二十二日中午十二時止，在高雄市○○○路一
    ０二之五號六樓之一租屋處等地點，施用第一級毒品海洛因多次；另基於施用第
    二級毒品甲基安非他命之概括犯意，連續自九十年十月初起至同年十一月二十一
    日中午某時止，在前開地點，施用第二級毒品甲基安非他命多次。嗣分別於：(一)
    九十年十月三十一日十三時許，因甲○○騎乘未懸掛車牌之機車，經警方於高雄
    市○○○路與自強路口盤查查獲。(二)九十年十一月二十二日十六時許，經警於甲
    ○○之高雄市○○○路一０二之五號六樓之一租屋處，當場起出甲○○所有之第
    一級毒品海洛因四包（合計淨重零點一一公克、包裝重零點五五公克）、第二級
    毒品甲基安非他命壹包（驗前毛重壹點八公克，驗後毛重一點七五公克），及殘
    留甲基安非他命不能析離之吸食器一個。並均採取甲○○之尿液送驗後，而查悉
    上情。甲○○經查獲後，復經本院以九十年度毒聲字第七０七三號裁定送觀察勒
    戒後，認有繼續施用之傾向
二、案經高雄市政府警察局鹽埕分局、新興分局報請台灣高雄地方法院檢察署檢察官
    偵查起訴，及移送併辦。
    理  由
一、本件被告甲○○所犯係死刑、無期徒刑、最輕本刑為三年以上有期徒刑以外之罪
    ，其於準備程序中就被訴事實為有罪之陳述，經法官告知簡式審判程序之旨，並
    聽取公訴人及被告之意見後，經本院合議庭裁定由受命法官獨任進行簡式審判程
    序，合先敘明。
二、訊據被告對右揭施用第一級毒品海洛因、第二級毒品甲基安非他命之事實，坦承
    不諱；又被告分別於九十年十月三十一日、九十年十一月二十二日經採集之尿液
    送請高雄市立凱旋醫院檢驗結果，該尿液確均呈嗎啡陽性反應及甲基安非他命陽
    性反應，有該院高市凱醫檢字第三００號、二九五號煙毒尿液檢驗成績書二紙附
    卷可稽（本院九十一年度訴字第三七二號卷第十頁、第四一頁）。再於右揭查獲
    時地(二)扣得之白色粉末四包（合計淨重零點一一公克、包裝重零點五五公克）、
    白色晶體一包（驗前毛重一點八公克，驗後毛重一點七五公克），分別係第一級
    毒品海洛因及第二級毒品甲基安非他命，有法務部調查局九十一年一月十日調科
    壹字第０九一二三０二六八九０號鑑定通知書，及高雄醫學大學附設中和紀念醫
    院九十年十二月四日九０一一─一七四號檢驗報告附卷可稽（本院九十一年度訴
    字第三七二號卷第九頁、第二二頁），另於右揭查獲時地(二)扣案之吸毒用吸食器
    一個，亦呈甲基安非他命陽性反應，復有高雄醫學大學附設中和紀念醫院九十三
    年二月二十四日九三０二─二００號檢驗報告附卷可佐（本院九十三年度訴緝字
    第三六號卷第十五頁）。綜上以觀，足見被告之前開自白核與事實相符，自可採
    為論罪科刑之依據。經查：被告前於八十七年間因施用毒品案件，經本院於八十
    七年六月三日以八十七年度易字第二八二七號裁定送觀察、勒戒，認無施用毒品
    之傾向，而於八十七年九月十七日執行完畢出所，嗣經本院於同年九月二十九日
    再以八十七年度易字第二八二七號免刑判決確定，有台灣高等法院被告全國前案
    記錄表、本院八十七年度易字第二八二七號判決、裁定各一份附卷可參（九十年
    度毒偵字第五二九八號卷第十五頁至第十九頁、第二二頁）。又被告因犯本件施
    用第一級毒品海洛因及第二級毒品甲基安非他命犯行，經臺灣高雄地方法院檢察
    署檢察官聲請送觀察、勒戒，經本院以九十年度毒聲字第七０七三號裁定令入觀
    察勒戒後，因有繼續施用毒品之傾向，經本院以九十年度毒聲字第七六二八號裁
    定人戒治處所，施以強制戒治一年，此有臺灣高等法院被告全國前案紀錄表、臺
    灣高雄地方法院檢察署刑案資料查註紀錄表及全國施用毒品案件紀錄表等件附卷
    可參。綜上所述，被告於前揭觀察、勒戒執行完畢後，五年內再犯毒品危害防制
    條例第十條第一項、第二項之罪，洵堪認定。
三、按毒品危害防制條例業於九十二年七月九日修正公布，並於九十三年一月九日施
    行，依修正後之第三十五條第一項第三款及第二項規定：「於中華民國九十二年
    六月六日本條例修正施行前繫屬之施用毒品案件，於修正施行後，適用修正後之
    規定，審判中之案件，由法院依修正後規定處理之。前項情形，依修正前之規定
    有利於行為人者，適用最有利於行為人之法律。」而依修正前第二十條第二項、
    第三項前段、第三十五條第三款之規定，經裁定送觀察、勒戒而認無繼續施用毒
    品之傾向，並於不起訴處分（免刑判決）後五年內再犯第十條之罪，再經裁定送
    觀察、勒戒並認有繼續施用毒品之傾向時，應依法追訴。嗣上開規定業經刪除，
    另於第二十三條第二項修正為觀察、勒戒執行完畢釋放後，五年內再犯第十條之
    罪者，應依法追訴。從而，本案不論適用修正前或修正後之規定，均應依法追訴
    ，被告並不因法律修正而受有不利，自應依修正後之規定處理。是核被告所為，
    係犯同條例第十條第一項之施用第一級毒品罪及同條第二項之施用第二級毒品毒
    品罪。被告持有第一、二級毒品進而施用，其持有之低度行為，應為施用之高度
    行為吸收，不另論罪。被告先後多次施用第一、二級毒品犯行，均時間緊接，觸
    犯構成要件相同之罪，顯均係基於概括犯意為之，為連續犯，應依刑法第五十六
    條之規定，均論以一罪論，並加重其刑。被告所犯上開二罪，犯意各別，行為互
    異，應分論並罰。爰審酌被告前因違反毒品危害防制條例案件，經送觀察勒戒後
    ，仍未能徹底戒絕毒品，再犯本件施用毒品罪，顯見其無戒毒悔改之意，惟念其
    施用毒品，乃戕害一己之身體健康，所為尚未害及他人，及犯後坦承犯行等一切
    情狀，就其所犯上開二罪，分別量處如主文所示之刑，並定其應執行之刑。另於
    右揭(二)時地查扣被告所有之第一級毒品海洛因四包（合計淨重零點一一公克、包
    裝重零點五五公克）、第二級毒品甲基安非他命一包（驗前毛重一點八公克，驗
    後毛重一點七五公克），及殘留甲基安非他命之吸食器一個，因無法析離而視為
    毒品，均應依毒品危害防制條例第十八條第一項前段規定，不問屬於犯人與否，
    宣告沒收併銷燬之。
四、移送併辦意旨另以：被告於九十一年六月二十七日十七時許回溯二十四小時內之
    某時，在不詳地點吸食第一級毒品海洛因及第二級毒品安非他命（九十一年度毒
    偵字第三二八二號）；被告基於施用第一級毒品海洛因之概括犯意，自九十二年
    十月間起至九十三年二月十日下午五、六時止，連續在高雄市○○○路一００七
    巷三六號十二樓等處，施用第一級海洛因多次（九十三年度毒偵字第八三七號）
    ，並認該等犯行與本案具有連續犯之裁判上一罪關係等語。惟經核其犯罪時間，
    既與本案被告所犯前開施用毒品犯行時間，已逾七月，時間上已難認有緊接性，
    且被告於九十年十一月二十六日經本院以九十年度毒聲字第七０七三號裁定令入
    觀察勒戒後，因有繼續施用毒品之傾向，再經本院於九十年十二月二十日以九十
    年度毒聲字第七六二八號裁定令戒治處所，施以強制戒治一年，始於九十一年六
    月四日停止戒治付保護管束，已如前述，且被告於本院審理時復自承其於強制戒
    治後，確有心要戒毒等語（本院九十三年度訴緝字第三六號卷第六四頁），則併
    案部分應屬被告另行起意而為，與本案間不具有連續犯之裁判上一罪關係，從而
    併辦部分，自應退回由檢察官另行偵查起訴。
據上論斷，應依刑事訴訟法第二百九十九條第一項前段、第二百七十三條之一第一項
，毒品危害防制條例第十條第一項、第二項、第十八條第一項前段，刑法第十一條、
第五十六條、第五十一條第五款，判決如主文。
本案經檢察官乙○○到庭執行職務。
中      華      民      國    九十三    年      三      月    十九      日
                                  臺灣高雄地方法院刑事第四庭
                                        法  官  洪 能 超
右正本證明與原本無異。
如不服本判決，應於判決送達後十日內，向本院提出上訴狀。
                                       書記官  吳 金 霞
中      華      民 國    九十三    年      三      月    十九      日
附錄本判決論罪科刑法條：
毒品危害防制條例第十條：
施用第一級毒品者，處六月以上五年以下有期徒刑。
施用第二級毒品者，處三年以下有期徒刑。
